【裁判字號】    92,訴,1063
【裁判日期】    921020
【裁判案由】    毒品危害防制條例
【裁判全文】
臺灣板橋地方法院刑事判決                      九十二年度訴字第一○六三號
    公  訴  人  臺灣板橋地方法院檢察署檢察官
    被      告  甲○○
右列被告因毒品危害防制條例案件，經檢察官提起公訴（九十二年度毒偵字第一八八
號）暨移
後，依簡式審判程序審理，並判決如左：
    主  文
甲○○連續施用第一級毒品，累犯，處有期徒刑拾月。扣案之第一級毒品海洛因壹包
（驗餘淨重零點壹捌公克）沒收銷燬之；又連續施用第二級毒品，累犯，處有期徒刑
陸月。應執行有期徒刑壹年貳月，扣案之第一級毒品海洛因壹包（驗餘淨重零點壹捌
公克）沒收銷燬之。
    事  實
一、甲○○前於民國八十五年間，因非法吸用化學合成麻醉藥品、未經許可無故持有
    刀械等罪，經本院於八十六年一月二十日，以八十五年度易字第八二三四號判決
    應執行有期徒刑五月，嗣於八十七年三月七日縮短刑期執行完畢，竟猶不知悔改
    ，其前於八十八年間，因施用第二級毒品安非他命，經觀察、勒戒後，認有繼續
    施用毒品之傾向，由本院以八十八年度毒聲字第二六八二號裁定令入戒治處所施
    以強制戒治一年，於九十年九月二十六日強制戒治期滿，由臺灣板橋地方法院檢
    察署檢察官於九十一年一月三十一日，以九十一年度戒毒偵字第五○號為不起訴
    處分在案。詎仍未戒除毒癮，復基於施用第一級毒品海洛因之概括犯意，自九十
    一年十月間某日起至九十二年七月二十七日止，在臺北縣蘆洲市○○路三十六巷
    十號五樓，以將海洛因摻水置入針筒注射身體之方式，平均三、四天施用一次，
    而連續多次施用海洛因。另又基於施用第二級毒品安非他命之概括犯意，自九十
    一年十月間某日起至九十二年六月間某日止，在不詳地點，以將安非他命置於玻
    璃球內燒烤後吸食煙氣之方式，而連續多次施用安非他命。
二、嗣先後為警於(一)九十二年一月二日晚間七時許，在臺北縣蘆洲市○○路三十六巷
    十號前查獲，並接受採尿送驗，其尿液檢體呈安非他命及嗎啡陽性反應，(二)九十
    二年四月三十日晚間十一時三十分許，在臺北縣三重市○○路○段一六八巷五號
    勝利園旅社三０六室查獲，扣得其所有供其施用之海洛因一包（驗餘淨重零點一
    八公克），並接受採尿送驗，其尿液檢體呈嗎啡陽性反應，因悉上情。
三、甲○○本次施用毒品犯行，並經本院以九十二年度毒聲字第一○一三號裁定令入
    戒治處所施以強制戒治一年，現於臺灣臺北戒治所強制戒治中。
四、案經臺北市政府警察局中山分局、臺北縣政府警察局三重分局分別移送臺灣板橋
    地方法院檢察署檢察官偵查起訴暨移送併案審理。
    理  由
一、訊據被告甲○○對右揭事實坦承不諱，而其於九十二年一月二日晚間七時許，為
    警查獲所採集之尿液檢體，經臺北市政府警察局中山分局送請臺北市立療養院檢
    驗結果，安非他命及鴉片均呈陽性反應，有該院二○○三年一月二十日煙毒尿液
    檢驗報告一紙（見臺灣板橋地方法院檢察署九十二年度毒偵字第一八八號偵查卷
    第四十三頁）在卷為憑，又被告於九十二年四月三十日晚間十一時三十分許，為
    警查獲所採集之尿液檢體，經臺北縣政府警察局三重分局送請臺灣檢驗科技股份
    有限公司檢驗結果，呈鴉片陽性反應，亦有該公司二○○三年五月二十日濫用藥
    物尿液檢驗報告一紙（見臺灣板橋地方法院檢察署九十二年度毒偵字第一五二二
    號偵查卷第三十七頁）附卷可參，另其於九十二年四月三十日晚間十一時三十分
    許，在臺北縣三重市○○路○段一六八巷五號勝利園旅社三０六室為警查獲扣得
    之白色粉末一小包，經送請法務部調查局鑑定結果含海洛因成分，驗餘淨重零點
    一八公克，亦有法務部調查局九十二年六月十日調科壹字第○六○○○七一七二
    號鑑定通知書一紙（見臺灣板橋地方法院檢察署九十二年度毒偵字第一五二二號
    偵查卷第三十一頁）在卷可考，足認被告前揭自白與事實相符，堪以採信。
二、被告前於八十八年間，因施用第二級毒品安非他命，經觀察、勒戒後，認有繼續
    施用毒品之傾向，由本院以八十八年度毒聲字第二六八二號裁定令入戒治處所施
    以強制戒治一年，九十年九月二十六日強制戒治期滿，由臺灣板橋地方法院檢察
    署檢察官於九十一年一月三十一日，以九十一年度戒毒偵字第五○號為不起訴處
    分確定，其本次施用毒品犯行，並經本院於九十二年三月三十一日以九十二年度
    毒聲字第二一六一號裁定令入戒治處所施以強制戒治一年，現於臺灣臺北戒治所
    強制戒治中等情，有前揭不起訴處分書、臺灣高等法院被告全國前案紀錄表及臺
    灣高等法院檢察署刑案紀錄簡覆表在卷可憑，其於不起訴處分後，五年內再犯施
    用毒品罪，事證明確，被告犯行堪以認定。
三、核被告甲○○所為，係犯毒品危害防制條例第十條第一項之施用第一級毒品罪、
    同條第二項之施用第二級毒品罪。其施用前後持有毒品海洛因、安非他命之低度
    行為，為其施用之高度行為所吸收，不另論罪。被告先後多次施用第一級毒品海
    洛因、第二級毒品安非他命之行為，各時間緊接，觸犯構成要件相同之罪名，顯
    均係基於概括犯意反覆實施，為連續犯，應各依刑法第五十六條之規定，分別僅
    論以一罪，並均各加重其刑。至其所犯上開施用第一級毒品及施用第二級毒品二
    罪間，犯意各別，所犯構成要件迥不相侔，應予分論併罰。又被告有如事實欄所
    載前科及刑之執行情形，有前引臺灣高等法院被告全國前案紀錄表在卷足憑，其
    於有期徒刑執行完畢後五年內，再犯本件有期徒刑以上之罪，為累犯，應依刑法
    第四十七條規定，各遞加重其刑。
四、公訴人雖僅就被告於九十二年一月二日經警查獲採尿前二十四小時、四十八小時
    內施用第一級毒品海洛因、第二級毒品安非他命之施用毒品犯行起訴，其餘施用
    第一、二級毒品行為部分，未據起訴，然該等未據公訴人起訴之施用第一、二級
    毒品事實與已起訴部分，分別具有連續犯之裁判上一罪關係，茲如前述，應均為
    起訴效力所及，本院自得併予審理，附此敘明。
五、爰審酌被告所犯限於自殘，尚未對社會造成重大危害，且犯後坦承犯行等一切情
    狀，就其上開所犯施用第一、二級毒品二罪，分別量處如主文所示之刑，並定其
    應執行之刑，以示儆懲。
六、扣案海洛因一包（驗餘淨重零點一八公克），係查獲之毒品，應依毒品危害防制
    條例第十八條第一項前段之規定沒收銷燬之。
七、末按「除被告所犯為死刑、無期徒刑、最輕本刑為三年以上有期徒刑之罪或高等
    法院管轄第一審案件者外，於前條第一項程序進行中，被告先就被訴事實為有罪
    之陳述時，審判長得告知被告簡式審判程序之旨，並聽取當事人、代理人、辯護
    人及輔佐人之意見後，裁定進行簡式審判程序。」刑事訴訟法第二百七十三條之
    一定有明文。查本件被告甲○○涉犯之毒品危害防制條例第十條第一項之施用第
    一級毒品罪、同條第二項之施用第二級毒品罪，法定本刑分別為六月以上五年以
    下有期徒刑，及三年以下有期徒刑，均非最輕本刑為三年以上有期徒刑之罪，且
    被告於本院九十二年九月二十四日準備程序進行中，復就被訴及移送併辦之事實
    為有罪之陳述，經告知被告簡式審判程序之旨，被告及公訴人對於本件改依簡式
    審判程序審理亦均表示無意見，是本院即依前揭刑事訴訟法規定，裁定本件進行
    簡式審判程序，附此敘明。
據上論斷，應依刑事訴訟法第二百九十九條第一項前段，毒品危害防制條例第十條第
一項、第二項、第十八條第一項前段，刑法第十一條前段、第五十六條、第四十七條
、五十一條第五款，判決如主文。
本案經檢察官馬中琍到庭執行職務。
中      華      民      國    九十二    年      十      月     二十     日
                                      臺灣板橋地方法院刑事第十一庭
                                          審判長法  官  許仕楓
                                                法  官  談  虎
                                                法  官  陳明偉
右正本證明與原本無異。
如不服本判決，應於判決送達後十日內，向本院提出上訴狀。
                                                書記官  呂妍旻
中      華      民      國    九十二    年      十      月   二十     日
【附錄本案論罪科刑法條全文】
毒品危害防制條例第十條：
施用第一級毒品者，處六月以上五年以下有期徒刑。
施用第二級毒品者，處三年以下有期徒刑。


司法院資訊處製作；財團法人民間司法改革基金會備份。
